# 制造费用的归集问题

提问人：NY-YBJ 时间：2022-03-29 22:15:37
陈版好：
想请教您下：现在要求生产设备的维修费计入管理费用-修理费。但是常用的备品备件或者易耗件是否也是计入管理费用-修理费的呢？
对于设备维修这个费用具体咋归集比较迷茫，烦请您帮忙指导指导。

回答人：chenyiwei
对此问题，财政部会计司在 2021 年 11 月 3 日发布的“企业会计准则实施问答（ 2021 年第五批）”中已有所修改：
问：不符合固定资产资本化后续支出条件的固定资产日常修理费用应如何进行会计处理？
答：企业应当根据《企业会计准则第 1 号——存货》（财会〔 2006 〕 3 号）、《企业会计准则第 4 号——固定资产》（财会〔 2006 〕 3 号）等有关规定进行会计处理。因此，不符合固定资产资本化后续支出条件的固定资产日常修理费用，在发生时应当按照受益对象计入当期损益或计入相关资产的成本。与存货的生产和加工相关的固定资产日常修理费用按照存货成本确定原则进行处理，行政管理部门、企业专设的销售机构等发生的固定资产日常修理费用按照功能分类计入管理费用或销售费用。
备品备件或易耗件（不符合固定资产定义和确认条件的）在领用时，按照上述问答的原则计入对应的成本费用项目。